---
title: "TestRMarkdown"
output: html_document
---

# Chargement des librairies

On charge les libraries necessaires grace au code R ci dessous.

***

```{r error=FALSE, warning=FALSE, message=FALSE}

        for (package in c('proj4', 'rgdal', 'data.table')) {
                if (!require(package, character.only=T, quietly=F)) {
                        install.packages(package)
                        library(package, character.only=T)
                }
        }

```
***
Les librairies chargees sont : proj4 et rgdal.

# Lecture du fichier

On vient lire le fichier GPS et on extrait les valeurs les latitudes et des longitudes.

***

```{r error=FALSE, warning=FALSE, message=FALSE}
        
        tempsExec <- Sys.time()

        data <- read.csv(file = "../data/AllDatas_20151103_180302_NmeaTimeLatLongSatnbAtlHSpeedVSpeed_output.csv", sep = ";", header = F)
        
        lat <- data[,3]
        lon <- data [,4]

```

***

Voici les premieres lignes des latitudes et les longitudes obtenues :

```{r eval=TRUE, echo=FALSE}

        print(head(lat), digits = 10)
        print(head(lon), digits = 10)
        
``` 
# Parametres de projection

Le package *proj4* utilise pour projetter les valeurs de latitudes et de longitudes du gps permet d'effectuer toute sortes de projection en fonction de differents EPSG. Le nombre de parametre de projection etant assez important, une autre librairie permet de recuperer ces parametre : *rgdal*.
L'EPSG desire est en temps normal passe en parametre de la fonction, mais pour l'exemple, nous allons traiter le cas le l'EPSG 2154.

***

```{r error=FALSE, warning=FALSE, message=FALSE}
        
        # Creation du dataframe contenant les correspondances entre les codes EPSG et les parametre de projection
        EPSGPro4jMatching <- make_EPSG()
        # On enleve les NAs
        EPSGPro4jMatching <- EPSGPro4jMatching[complete.cases(EPSGPro4jMatching),]
        # On regarde dans ce data frame a quelle ligne correspond le code epsg passe en parametre de fonction
        for(val in 1:nrow(EPSGPro4jMatching)){
                if (EPSGPro4jMatching[val, "code"] == 2154){
                        ligne = val
                }
        }
        
        #On recupere le parametre de proj4 correspondant au code epsg passe en parmaetre
        paramProj4EFonctionEPSG <- EPSGPro4jMatching[ligne, 3]
        paramProj4EFonctionEPSG <- toString(paramProj4EFonctionEPSG)

```

***

On obtient le parametre de projection suivant :

```{r eval=TRUE, echo=FALSE}

        print(paramProj4EFonctionEPSG)
        
```

# La projection

On utilise la fonction project du package *proj4* pour projetter les latitudes et longitudes du GPS, avec le param?tre de projection obtenu precedemment.

***

```{r error=FALSE, warning=FALSE, message=FALSE}
        
        # On projette les points GPS en coordonees selon le epsg passe en parametre
        conv <- proj4::project(xy = list(lat, lon),
                        proj = paramProj4EFonctionEPSG,
                        inverse = FALSE,
                        degrees = TRUE,
                        silent = FALSE,
                        ellps.default="sphere")

        XLambert <- conv$x
        YLambert <- conv$y

```

***

Voici les premieres lignes des coordonnees projettees :

```{r eval=TRUE, echo=FALSE}

        print(head(conv$x), digits = 10)
        print(head(conv$y), digits = 10)
        
```

# Placement spatial des capteurs

Pour le positionnement des capteurs dans l'espace, il faut estimer l'angle de la voiture. Pour cela nous prenons deux positions successives et calculons l'angle entre ces derni?res et l'axe des X.
Pour le cas de la premiere position GPS, nous evaluons l'angle entre la premiere et la deuxieme position.
 
Par simple projection de repere, nous obtenons les formules permettant d'obtenir la position du capteur dans l'espace.

***

```{r error=FALSE, warning=FALSE, message=FALSE}
        
    # Definition du positionnement des capteurs
        
        # Pour les premiers points de chaque capteur, on definit son orientation par rapport a la deuxieme valeur
        ##### Definition de l'orientation #####
        arctan <- atan((XLambert[2]-XLambert[1])/(YLambert[2]-YLambert[1]))
        ##### Capteur 0 #####
        XLambertCapt0 <- XLambert[1]+0.337*(cos(arctan)+sin(arctan))
        YLambertCapt0 <- YLambert[1]+0.797*(-cos(arctan)+sin(arctan))
        ##### Capteur 3 #####
        XLambertCapt3 <- XLambert[1]+0.337*(cos(arctan)+sin(arctan))
        YLambertCapt3 <- YLambert[1]+0.15*(-cos(arctan)+sin(arctan))
        ##### Capteur 4 #####
        XLambertCapt4 <- XLambert[1]+0.337*(cos(arctan)+sin(arctan))
        YLambertCapt4 <- YLambert[1]-497*(-cos(arctan)+sin(arctan))
        #### Distance #####
        DistancePoints <- sqrt((XLambert[2]-XLambert[1])^2+(XLambert[2]-XLambert[1])^2)
        
        # Boucle pour les points de 2 a n
        for(i in 2:length(XLambert)-1) {
                
            ##### Definition de l'orientation #####
            arctan <- atan((XLambert[i]-XLambert[i-1])/(YLambert[i]-YLambert[i-1]))
            ##### Capteur 0 #####
            XLambertCapt0 <- c(XLambertCapt0, XLambert[i]+0.337*(cos(arctan)+sin(arctan)))
            YLambertCapt0 <- c(YLambertCapt0, YLambert[i]+0.797*(-cos(arctan)+sin(arctan)))
            ##### Capteur 3 #####
            XLambertCapt3 <- c(XLambertCapt3, XLambert[i]+0.337*(cos(arctan)+sin(arctan)))
            YLambertCapt3 <- c(YLambertCapt3, YLambert[i]+0.15*(-cos(arctan)+sin(arctan)))
            ##### Capteur 4 #####
            XLambertCapt4 <- c(XLambertCapt4, XLambert[i]+0.337*(cos(arctan)+sin(arctan)))
            YLambertCapt4 <- c(YLambertCapt4, YLambert[i]-0.497*(-cos(arctan)+sin(arctan)))
            #### Distance #####
            DistancePoints <- c(DistancePoints, sqrt((XLambert[i+1]-XLambert[i])^2+(XLambert[i+1]-XLambert[i])^2))
        }
        
        # Pour les derniers points de chaque capteur, on definit son orientation par rapport a la deuxieme valeur
        ##### Definition de l'orientation #####
        arctan <- atan((XLambert[length(XLambert)]-XLambert[length(XLambert)-1])/(YLambert[length(XLambert)]-YLambert[length(XLambert)-1]))
        ##### Capteur 0 #####
        XLambertCapt0 <- c(XLambertCapt0, XLambert[length(XLambert)]+0.337*(cos(arctan)+sin(arctan)))
        YLambertCapt0 <- c(YLambertCapt0, YLambert[length(XLambert)]+0.797*(-cos(arctan)+sin(arctan)))
        ##### Capteur 3 #####
        XLambertCapt3 <- c(XLambertCapt3, XLambert[length(XLambert)]+0.337*(cos(arctan)+sin(arctan)))
        YLambertCapt3 <- c(YLambertCapt3, YLambert[length(XLambert)]+0.15*(-cos(arctan)+sin(arctan)))
        ##### Capteur 4 #####
        XLambertCapt4 <- c(XLambertCapt4, XLambert[length(XLambert)]+0.337*(cos(arctan)+sin(arctan)))
        YLambertCapt4 <- c(YLambertCapt4, YLambert[length(XLambert)]-0.497*(-cos(arctan)+sin(arctan)))
        #### Distance #####
        DistancePoints <- c(DistancePoints, sqrt((XLambert[length(XLambert)]-XLambert[length(XLambert)-1])^2+(XLambert[length(XLambert)]-XLambert[length(XLambert)-1])^2))

```

***

Voici les premieres lignes des coordonnees des capteurs :

```{r eval=TRUE, echo=FALSE}

        print('Capteur 0')
        print(head(XLambertCapt0), digits = 10)
        print(head(YLambertCapt0), digits = 10)
        
        print('Capteur 3')
        print(head(XLambertCapt3), digits = 10)
        print(head(YLambertCapt3), digits = 10)
        
        print('Capteur 4')
        print(head(XLambertCapt4), digits = 10)
        print(head(YLambertCapt4), digits = 10)
        
```

# Creation de la data.table

On stocke toutes ces informations dans une *data.table* comprenant les colonnes suivantes :

* Le timestamp
* X capteur 0
* Y capteur 0
* X capteur 3
* Y capteur 3
* X capteur 4
* Y capteur 4
* La distance entre 2 points

***

```{r error=FALSE, warning=FALSE, message=FALSE}

        result <- data.table(c(data[,1], XLambertCapt0, YLambertCapt0, XLambertCapt3, YLambertCapt3, XLambertCapt4, YLambertCapt4, DistancePoints))
        
```

***

Voici les premieres lignes de cette data.table :

```{r eval=TRUE, echo=FALSE}

        print(head(result))
        
```

# Temps d'execution

Le temps total d'execution de ce programme est de :

```{r}

        print(Sys.time()-tempsExec)
        
``` 